【裁判字號】    98,執消債更,89
【裁判日期】    980903
【裁判案由】    更生執行事件
【裁判全文】
臺灣基隆地方法院民事裁定          98年度執消債更字第89號
聲  請  人
即  債務人  張雅芳
相  對  人
即  債權人  國泰世華商業銀行股份有限公司
法定代理人  汪國華
相  對  人
即  債權人  永豐商業銀行股份有限公司
法定代理人  蔡永才
相  對  人
即  債權人  萬泰商業銀行股份有限公司
法定代理人  韓傑輔
代  理  人  王智仁
相  對  人
即  債權人  大眾商業銀行股份有限公司
法定代理人  陳建平
代  理  人  陳眉秀
相  對  人
即  債權人  中國信託商業銀行股份有限公司
法定代理人  麥克迪諾馬
相  對  人
即  債權人  渣打國際商業銀行股份有限公司
法定代理人  麥侃哲
相  對  人
即  債權人  花旗（台灣）商業銀行股份有限公司
法定代理人  利明
相  對  人
即  債權人  兆豐國際商業銀行股份有限公司
法定代理人  王榮周
上列當事人聲請消費者債務清理更生事件，本院裁定如下：
    主  文
債權人會議可決如附表所示之更生方案應予認可。並自本裁定確
定之次月起，於每月10日給付。
    理  由
一、按法院得將更生方案之內容及債務人財產及收入狀況報告書
    通知債權人，命債權人於法院所定期間內以書面確答是否同
    意該方案，逾期不為確答，視為同意；同意及視為同意更生
    方案之已申報無擔保及無優先權債權人過半數，且其所代表
    之債權額，逾已申報無擔保及無優先權總債權額之二分之一
    時，視為債權人會議可決更生方案；又更生方案經可決者，
    法院應為認可與否之裁定。消費者債務清理條例 (下稱本條
    例)第60條第1項、第2項及第62條第1項分別定有明文。故債
    權人未於法院所定期間內以書面確答是否同意更生方案，縱
    債權人事後陳報不同意該更生方案，依法仍應視為同意。
二、查本件債務人聲請更生，前經本院98年4月7日以97年度消債
    更字第 428號民事裁定開始更生程序在案，而其所提如附表
    所示之修正後更生方案，經本院於民國（下同）98年8月6日
    以基院慧98年度執消債更執安字第89號函請各債權人於文到
    10日內，就債務人所提之更生方案內容，以書面確答是否同
    意，逾期不為確答者，即視為同意，其中債權人國泰世華商
    業銀行股份有限公司、永豐商業銀行股份有限公司及大眾商
    業銀行股份有限公司等分別於98年8月12日、8月13日送達後
    ，逾期不為確答同意與否之表示，依法均應視為同意外，其
    餘債權人均以書面函覆本院確答同意債務人所提之更生方案
    。本件債務人所提之更生方案既經全體無擔保及無優先權債
    權人同意，依法即視為債權人會議可決更生方案，有債務人
    所提出之更生方案、債權人陳報狀及本院送達回證在卷足憑
    。
三、次查債務人目前任職於春迪企業股份有限公司，擔任檢測員
    一職，每月薪資為23,500元，亦有其提出之薪資轉帳之合作
    金庫商業銀行股份有限公司存摺封面暨內頁影本、勞工保險
    局勞工保險被保險人投保資料表及財政部臺灣省北區國稅局
    綜合所得稅各類所得資料清單等在卷足憑，是債務人確有薪
    資收入及履行更生方案之可能一節，應可認定。又債務人所
    提之更生方案，既經債權人會議決議可決，再觀諸債務人所
    提之更生方案，其條件核屬公允、適當、可行，且無本條例
    第63條所定不應認可之消極事由存在，揆諸首揭規定，自應
    裁定認可更生方案，爰裁定如主文。
四、另債權人中國信託商業銀行股份有限公司於陳報狀中並請求
    於債務人更生條件全部履行完畢前之生活程度應加以限制乙
    節，審酌本件債務人已願清償百分之百，足認有清償之誠意
    ，且生活程度之限制本無一定之標準，又無罰則可資規範，
    而債務人如不按更生方案履行，依本條例第74條規定，債權
    人自可以該更生方案為執行名義聲請強制執行，已足救濟，
    故無為生活限制之必要。又每期還款所生之匯款或轉帳手續
    費，基於各債權人之公平，不宜加重最大債權銀行之負擔，
    應由債務人負擔，併此敘明。
中    華    民    國    98    年    9     月    3    日
                      民事庭司法事務官  陳憲銘
上為正本係照原本作成
如不服本裁定，應於裁定送達後10日內，以書狀向本院司法事務
官提出異議。
中    華    民    國    98    年    9    月     4    日
                            書  記  官  黃筱雯
 附表：更生方案
 ┌─────────────────────────────────────┐
 │壹、更生方案內容：                                                        │
 ├─────────────────────────────────────┤                                                │                  │
 │  1.清償期數及清償金額：                                                  │
 │    自認可更生方案裁定確定後之次月起，以每1月為1期，共計清償96期，每期清償│
 │    新臺幣（下同）6,080元。                                               │
 │  2.給付方式：                                                            │
 │    （1）自認可更生方案裁定確定後之次月起，於每月10日，將每期應繳金額以臨 │
 │         櫃繳款、匯款方式或自動櫃員機（ATM）轉帳或債權人指定還款方式，分別│
 │         匯入各債權人指定匯款帳號。                                       │
 │    （2）債務人於履行更生方案前，應自行向各債權人詢問還款方式，並依期履行 │
 │         。                                                               │
 │    （3）各債權人分配金額如貳之分配表所示。                               │
 │  3.無擔保及無優先權債務總額：583,648元。                                 │
 │  4.清償總額：583,680元(6,080元×96期)。                                  │
 │  5.清償成數：100％。                                                     │
 ├─────────────────────────────────────┤
 │貳、各無擔保及無優先權債權人之受清償額分配表：（單位：新臺幣元）          │
 ├──┬─────────────┬──────┬────┬────────┤
 │編號│    債  權  人            │  債權金額  │債權比率│每期可受分配金額│
 ├──┼─────────────┼──────┼────┼────────┤
 │ 1  │永豐商業銀行（股）        │   138,658  │ 23.76% │     1,444      │
 ├──┼─────────────┼──────┼────┼────────┤
 │ 2  │萬泰商業銀行（股）        │    42,278  │  7.24% │       440      │
 ├──┼─────────────┼──────┼────┼────────┤
 │ 3  │中國信託商業銀行（股）    │    69,956  │ 11.99% │       729      │
 ├──┼─────────────┼──────┼────┼────────┤
 │ 4  │兆豐國際商業銀行（股）    │     6,694  │  1.15% │        70      │
 ├──┼─────────────┼──────┼────┼────────┤
 │ 5  │花旗（臺灣）商業銀行（股）│    39,331  │  6.74% │       410      │
 ├──┼─────────────┼──────┼────┼────────┤
 │ 6  │渣打國際商業銀行（股）    │    40,974  │  7.02% │       427      │
 ├──┼─────────────┼──────┼────┼────────┤
 │ 7  │國泰世華商業銀行（股）    │   180,450  │ 30.92% │     1,880      │
 ├──┼─────────────┼──────┼────┼────────┤
 │ 8  │大眾商業銀行（股）        │    65,307  │ 11.19% │       680      │
 ├──┼─────────────┼──────┼────┼────────┤
 │    │    合   計               │   583,648  │   100% │     6,080      │
 ├──┴─────────────┴──────┴────┴────────┤
 │參、補充說明：                                                            │
 │    1.第1~96期各債權人每期可受分配金額＝各債權人債權金額÷96期（元以下四捨│
 │      五入）。                                                            │
 │    2.本院所為之認可更生方案裁定，如未經債權人異議，於送達後10日裁定即確明│
 │      書，債權人及債務人不必另行聲請。                                    │
 └─────────────────────────────────────┘

司法院資訊處製作；財團法人民間司法改革基金會備份。
